臺灣雲林地方法院民事裁定
110年度司繼字第134號
聲  請  人  華南商業銀行股份有限公司

法定代理人  張振芳  
代  理  人  張睦鑫  
關  係  人  陳長興  
上列聲請人聲請選任遺產管理人事件，本院裁定如下：
    主  文
選任陳長興地政士為被繼承人沈德東（男、民國00年0 月00日生
、身分證統一編號：Z000000000號、生前最後籍設：雲林縣○○鎮
○○路00○0 號、民國99年8 月30日死亡）之遺產管理人。
准對被繼承人沈德東之繼承人為承認繼承之公示催告。
被繼承人沈德東之大陸地區以外之繼承人，應自前項公示催告公
告於司法院網站之翌日起，壹年內承認繼承；其大陸地區之繼承
人，應自被繼承人死亡之日（即日）起參年內以書面向本院為繼
承之表示，上述期限屆滿，無繼承人承認繼承時，被繼承人之遺
產，於清償債權，並交付遺贈物後，如有賸餘即歸屬國庫。
聲請費用由被繼承人沈德東之遺產負擔。
    理  由
一、本件聲請意旨略以：被繼承人沈德東於民國99年8 月30日死
    亡，其繼承人均已拋棄繼承權，是否仍有應繼承之人不明，
    而其親屬會議未於1 個月內選定遺產管理人。聲請人為被繼
    承人之債權人，為向本院聲請對被繼承人之遺產強制執行，
    爰依法聲請為被繼承人選任遺產管理人等語。 
二、按繼承開始時，繼承人之有無不明者，由親屬會議於1 個月
     內選定遺產管理人，並將繼承開始及選定遺產管理人之事
    由 ，向法院報明；親屬會議依前條規定為報明後，法院應
    依公 示催告程序，定6 個月以上之期限，公告繼承人，命
    其於期 限內承認繼承；無親屬會議或親屬會議未於前條所
    定期限內 選定遺產管理人者，利害關係人或檢察官，得聲
    請法院選任 遺產管理人，並由法院依前項規定為公示催告
    ；先順序繼承 人均拋棄其繼承權時，由次順序之繼承人繼
    承。其次順序繼 承人有無不明或第四順序之繼承人均拋棄
    其繼承權者，準用 關於無人承認繼承之規定，民法第1177
    條、第1178條第1 項 、第2 項及第1176條第6 項分別定有
    明文。又按大陸地區人 民繼承臺灣地區人民之遺產，應於
    繼承開始起3 年內以書面 向被繼承人住所地之法院為繼承
    之表示，逾期視為拋棄其繼 承權，臺灣地區與大陸地區人
    民關係條例第66條第1 項亦有 明文。
三、經查：
  ㈠聲請人主張上開事實，業據其提出本院民事執行處通知、被
    繼承人除戶謄本、繼承人戶籍謄本、繼承系統表、本院函文
    、債權憑證等件影本為證，並經本院職權調閱被繼承人近二
    年稅務電子閘門財產所得調件明細表、本院99年度繼字第83
    6 號拋棄繼承權卷宗，堪信為真實。另經本院依職權向雲林
    縣斗南戶政事務所函調被繼承人之法定繼承人戶籍資料，亦
    查無其他法定繼承人，此有該所110 年10月21日雲南戶字第
    1100002597號函在卷可稽，足徵被繼承人之遺有財產產，且
    其繼承人均已依法拋棄繼承，復查無其他合法繼承人存在，
    揆諸前揭規定，自應準用關於無人承認繼承之規定，參以其
    親屬會議並未於死亡發生之日起1 個月內為其選定遺產管理
    人並陳報本院，是聲請人以利害關係人之地位，向本院聲請
    選任遺產管理人，自屬有據。
　㈡關於本件遺產管理人之人選，經本院電詢陳長興地政士之意
    願後，陳長興同意擔任被繼承人沈德東之遺產管理人，有本
    院公務電話紀錄乙紙在卷可查，本院審酌關係人陳長興現為
    執業地政士，非但具有專業知識及能力，且與被繼承人沈德
    東所遺遺產間無利害關係，若由其擔任被繼承人沈德東之遺
    產管理人，定應能秉持其專業倫理擔當此具公益性質之職務
    ，並順利達成管理保存及清算遺產之任務。是本院認為由陳
    長興地政士擔任被繼承人沈德東之遺產管理人，應屬妥適，
    爰裁定如主文第1 項所示，並依法為承認繼承之公示催告，
    而無繼承人承認繼承時，被繼承人之遺產於清償債權，並交
    付遺贈物後，如有賸餘，歸屬國庫。 　
四、爰裁定如主文。
五、如對本裁定抗告，須於裁定送達後10日之不變期間內，向本
    院提出抗告狀，並繳納抗告費新臺幣1,000 元。
中　　華　　民　　國　　110 　年　　10　　月　　28　　日
                    家事法庭  司法事務官  陳崇漢
以上正本係照原本作成
如對本裁定抗告須於裁定送達後10日內向本院提出抗告狀
中　　華　　民　　國　　110 　年　　10　　月　　29　　日
                              書  記  官　鄭景徽